臺灣高等法院高雄分院刑事裁定　　　　　　　　　　　九十三年度抗字第一二號
　　抗　告　人
　　即聲請人　　甲○○
右抗告人因聲請撤銷罰鍰案件，不服臺灣屏東地方法院九十三年度聲字第三三八號中
華民國九十三年五月十九日第一審裁定，提起抗告，本院裁定如左：
      主  文
抗告駁回。
      理  由
一、抗告意旨略以：原審裁定抗告人為證人，無正當理由未於九十三年四月十五日到
    場，裁處罰鍰，並以抗告人出具吳昆哲婦產科掛號單就診日期為九十三年四月十
    三日，與開庭日期相距二日，掛號單不能做為抗告人有利之證據，但抗告人實因
    配偶吳秀雲下體流血，需人在旁照顧，且家庭成員只抗告人與配偶二人，不知叫
    何人看顧配偶，況流血部位為私密處，請他人看顧實有不便云云。
二、按除法律另有規定者外，不問何人，於他人之案件有為證人之義務；又證人經合
    法傳喚，無正當理由而不到場者，得科以新臺幣三萬元以下之罰鍰，並得拘提之
    ；再傳不到者，亦同；刑事訴訟法第一百七十六條之一、第一百七十八條第一項
    定有明文。再按對於審判長、受命法官、受託法官或檢察官所為對於證人、鑑定
    人或通譯科罰鍰之處分有不服者，受處分人得聲請所屬法院撤銷或變更之；法院
    就第四百十六條之聲請所為裁定，不得抗告。但對於其就撤銷罰鍰之聲請而為者
    ，得提起抗告；依本編規定得提起抗告，而誤為撤銷或變更之聲請者，視為已提
    抗告；其得為撤銷或變更之聲請而誤為抗告者，視為已有聲請，刑事訴訟法第四
    百十六條第一項第二款、第四百十八條亦分別定有明文。
三、經查抗告人甲○○前因被告馬志偉違反動產擔保交易法案件，經臺灣屏東地法院
    傳喚應於九十三年四月十五日出庭作證，上開傳票於九十三年三月二十三日由聲
    請人之配偶吳秀雲收受，有送達證書在原卷可稽，抗告人並未到場應訊，亦有筆
    錄可憑，原審依刑事訴訟法第一百七十八條第一項規定裁處罰鍰新台幣二萬元，
    抗告人收受該裁處罰鍰裁定後，以該次庭期係因配偶吳秀雲有先兆性流產，需人
    照料始未能按時出庭等為由，提起抗告，經原審依同法前開規定視為撤銷或變更
    原處分之聲請，並以抗告人所陳理由雖檢具吳昆哲婦產小兒科醫院掛號單一紙為
    證，然上開掛號單之就診日期為九十三年四月十三日，與開庭日期相距已有二日
    ，實難以上開就診單作為聲請人未能按時到庭之正當理由，況法院開庭時間至多
    數小時，抗告人並非全然無法委由他人暫時照顧配偶，自不得以此為由卸脫做為
    證人之責任等為由，而駁回抗告人之聲請，經核並無違誤，且抗告人之配偶前已
    就診，以其所提出之證據觀之，並未住院，病情應非嚴重，況若有緊急事由，以
    現今通訊設備發達，亦非不得隨時聯絡抗告人，抗告人以前詞提起抗告，為無理
    由，應予駁回。
據上論結，應依刑事訴訟法第四百十二條，裁定如主文。
中      華      民      國    九十三    年      六      月    二十八    日
                              臺灣高等法院高雄分院刑事第一庭
                                  審判長法官  吳水木
                                        法官  洪慶鐘
                                        法官  趙文淵
右正本證明與原本無異。
不得再抗告。
                                  法院書記官  吳新貞
中      華      民      國    九十三    年      六      月     二十九   日
